臺灣高等法院刑事判決　　　　　　 93年度上更(二)字第748號
上　訴　人　臺灣桃園地方法院檢察署檢察官
上　訴　人
即　被　告　庚○○
　　　　　　丙○○
共　　　同
選任辯護人　吳茂榕律師
　　　　　　粘舜權律師
上列上訴人因被告違反著作權法等案件，不服臺灣桃園地方法院
91年度訴字第901號，中華民國92年3月14日第一審判決（起訴案
號：臺灣桃園地方法院檢察署90年度偵字第7300、8479、15264
、17471號、91年度偵字第771、7334號），提起上訴，判決後經
最高法院第二次發回更審，本院判決如下：
    主  文
原判決關於庚○○、丙○○違反著作權法部分均撤銷。
庚○○、丙○○共同以犯明知為侵害著作權之物，意圖營利而交
付之方法侵害他人之著作權罪為常業，各處有期徒刑壹年陸月，
均減為有期徒刑玖月。庚○○緩刑伍年。
扣案之如附表一所示之盜版電影光碟參拾貳片、附表二之一所示
之盜版音樂光碟參萬肆仟肆佰拾參片，附表二之二之盜版錄音帶
柒佰伍拾伍捲均沒收。
    事  實
一、丙○○、庚○○二人為夫妻，均明知如附表一所示之「讓愛
    傳出去」等電影光碟、附表二之一所示之「彭靖惠MS.CAT」
    等音樂光碟、附表二之二所示之「趙傳那個傻瓜愛過你」等
    錄音帶（均詳如附表一、附表二之一、附表二之二所示）均
    屬未經合法授權，由不詳年籍之人所擅自重製，分別侵害如
    附表一、附表二之一、附表二之二所示之權利人「美商時代
    華納娛樂公司」、「滾石國際音樂股份有限公司」等公司（
    均詳如附表一、附表二之一、附表二之二所示）之著作權之
    著作物，不得販賣，先於民國（下同）89年11月13日向不知
    情之王林好租得坐落桃園縣桃園市○○路558號19 樓之房屋
    作為存放侵害他人著作權之著作物地點，租期1 年，每月租
    金新台幣（下同）8 千元，旋基於意圖銷售營利、交付侵害
    他人著作權之著作物為常業之犯意聯絡，於90年4 月13日前
    之某期日，以不詳之價格購入如附表一、附表二之一、附表
    二之二所示之盜版電影光碟、盜版音樂光碟及盜版錄音帶一
    批，存放在上開租處，再陸續將之販賣交付予桃園縣境內各
    小販福、孫、阿福、建民、曾金福等人牟利，以此方式侵害
    如附表所示之著作權人之著作權，並恃此維生。嗣於90年4
    月13日18時許為警在上址查獲，並扣得丙○○、庚○○所有
    如附表一所示之盜版電影光碟32片、附表二之一所示之盜版
    音樂光碟34,413片，附表二之二之盜版錄音帶755捲。
二、案經內政部警政署保安警察第二總隊第一中隊、桃園縣警察
    局龜山分局報請台灣桃園地方法院檢察署檢察官偵查起訴。
    理  由
壹、證據能力部分：
一、辯護人辯稱：90年4 月13日所進行之搜索，依照卷內資料並
    無搜索票存在，因此該次搜索顯非合法搜索，搜索之扣押物
    應無證據能力云云。
二、惟查：
  (一)按刑事訴訟法第158條之4明定：「除法律另有規定外，實施
    刑事訴訟程序之公務員，因違背法定程序取得之證據，其有
    無證據能力之認定，應審酌人權保障及公共利益之均衡維護
    。」。復按刑事訴訟，係以確定國家具體之刑罰權為目的，
    為保全證據並確保刑罰之執行，於訴訟程序之進行，固有許
    實施強制處分之必要，惟強制處分之搜索、扣押，足以侵害
    個人之隱私權及財產權，若為達訴追之目的而漫無限制，許
    其不擇手段為之，於人權之保障，自有未周，故基於維持正
    當法律程序、司法純潔性及抑止違法偵查之原則，實施刑事
    訴訟程序之公務員不得任意違背法定程序實施搜索、扣押；
    至於違法搜索扣押所取得之證據，若不分情節，一概以程序
    違法為由，否定其證據能力，從究明事實真相之角度而言，
    難謂適當，且若僅因程序上之瑕疵，致使許多與事實相符之
    證據，無例外地被排除而不用，例如案情重大，然違背法定
    程序之情節輕微，若遽捨棄該證據不用，被告可能逍遙法外
    ，此與國民感情相悖，難為社會所接受，自有害於審判之公
    平正義。因此，對於違法搜索所取得之證據，為兼顧程序正
    義及發現實體真實，應由法院於個案審理中，就個人基本人
    權之保障及社會安全之維護，依比例原則及法益權衡原則，
    予以客觀之判斷，亦即宜就(1)違背法定程序之程度。(2)違背
    法定程序時之主觀意圖（即實施搜索、扣押之公務員是否明
    知違法並故意為之）。(3)違背法定程序時之狀況（即程序之
    違反是否有緊急或不得已之情形）。(4)侵害犯罪嫌疑人或被
    告權益之種類及輕重。(5)犯罪所生之危險或實害。(6)禁止使
    用證據對於預防將來違法取得證據之效果。(7)偵審人員如依
    法定程序，有無發現該證據之必然性。(8)證據取得之違法對
    被告訴訟上防禦不利益之程度等情狀予以審酌，以決定應否
    賦予證據能力（參見最高法院93年臺上字第664 號判例）。
  (二)本件係警方獲報後前往搜索，雖遍查案卷均無該搜索票影本
    可資證明，經本院函查，原承辦機關迭經單位整編及辦公室
    搬遷，致無法尋獲本件搜索票公文函稿，有臺灣桃園地方法
    院檢察署96年4月26日丁○玲愛90偵7300字第25450號函、內
    政部警政署保安大隊第二總隊第一大隊第一中隊95年1 月26
    日保二(一)(1)警專字第0950000632號函及內政部警政署保安大
    隊第二總隊第一大隊第一中隊96年4 月20日保二(一)(1)警專字
    第0960011509號函在卷可憑（見本院卷第64、130、131頁）
    ，準此本件查無搜索票固可認定。惟查，警政署保安警察第
    二總隊隊員己○○等人，於90年4 月13日下午18時許，持台
    灣桃園地方法院法官核發之搜索票，前往桃園市○○路558
    號19樓搜索乙情，業據證人己○○即到場查緝本案之員警於
    本院證稱：「（問：當時是否有申請搜索票？）是向桃園地
    檢署胡樹德檢察官申請搜索票，當時是有申請到搜索票才去
    現場搜索。」等語明確（見本院卷第94頁），並有搜索扣押
    證明筆錄、扣押物品清單、承辦檢察官胡樹德90年5 月11日
    簽報90年聲字第511 號聲請搜索票案件辦畢報結之簽呈影本
    各一紙、及刑案現場採證照片12紙等附卷可稽（見90年度偵
    字第7300號卷第24、26至32頁、本院卷第104 頁），而本件
    搜獲查扣之盜版電影光碟32片、盜版音樂光碟34413 片、盜
    版錄音帶755 捲及訂貨單24張，係認定本案犯罪之重要證據
    ，且被告經營盜版光碟倉庫，時值我國經年遭國際指摘保護
    智慧財產權不力，對我國形象、經濟之危害不可謂不大，如
    僅因疏未將本件搜索票附卷，使搜索過程或取得證據之方法
    產生瑕疵，即逕將搜索所得證物完全排除不用，勢將嚴重影
    響社會安全及公共利益。況本件確非出於惡意故為違法之搜
    索，本院審酌上情，認為本件搜索程序之瑕疵，僅屬輕微，
    對於被告基本人權之妨害尚非重大，是該查扣得之盜版電影
    光碟32片、盜版音樂光碟34413片、盜版錄音帶755捲及訂貨
    單24張等物，本院依刑事訴訟法第158條之4規定，並依比例
    原則及就上揭8 項客觀要件，權衡人權保障及公共利益之維
    護，當以公共利益優先，應認本件扣案之上開證物，均有證
    據能力，辯護人所為辯解，尚不足採。
貳、實體部分
一、訊據上訴人即被告丙○○、庚○○均矢口否認涉有何上開犯
    行，被告庚○○辯稱：大有路之房屋是伊租後，即轉租給乙○○，不知屋內存放何物，乙○○因已數月未繳房租，伊是
    當天4 點多去找乙○○要收房租，按電鈴他沒開門，在電梯
    裡恰有一推車，該推車不是伊所用，該屋亦不是伊所用云云
    ；被告丙○○辯稱：卷內之電梯翻拍照片是伊本人，乙○○
    因已兩個月未繳房租，所以伊去看看，看沒人就下樓，手是
    順手擺在推車上，查扣之物非伊所有；90年5 月7日、5月17
    日、5月18日所匯之錢，是還欠朋友之錢云云。
二、惟查：
  (一)前揭事實業據告訴代理人甲○○、戊○○於警詢指訴綦詳（
    見90年度偵字第7300號卷第14、20頁），並有如附表一之電
    影光碟、附表二之一之音樂光碟、附表二之二所示之錄音帶
    扣案可證，及現場查獲採證照片12張在卷可稽（見90年度偵
    字第7300號卷第26至32頁）。而扣案之著作物之著作權證明
    ，亦有告訴人提出之著作權利證明書及正版之音樂光碟封面
    在卷可據。本件附表一之電影光碟，分別係美商時代華納娛
    樂公司、美商二十世紀福斯影片股份有限公司、美商哥倫比
    亞影片股份有限公司所享有著作財產權之視聽著作物，依著
    作權法第四條第2款，及82年7月16日簽署生效之「北美事務
    協調委員會與美國在台協會著作權保護協定」，受我國著作
    權法保護之著作物，非經前揭擁有著作權公司之同意或授權
    ，不得擅自重製、散布或意圖營利而交付。
  (二)本件為警查獲存放大批盜版電影光碟、音樂光碟及錄音帶之
    桃園市○○路558 號19樓房屋，係由被告庚○○向王林好承
    租，其租期為89年11月15日起至90年11月14日止，依其間之
    租賃契約第3 條約定：未經王林好同意不得轉租，而被告庚○○竟將之轉租，且租期竟為89年11月20日起至90年11月19
    日止，有各該租賃契約書在卷可據，被告庚○○既係擔任二
    房東，其轉租之租賃期間竟逾原租賃期間，其轉租之真實性
    已有可疑。再據被告庚○○與乙○○所簽署之租賃契約，該
    屋之管理費、水電費均應由乙○○繳納，然被告庚○○於偵
    查中竟辯稱因為管理費皆由渠繳納，故大樓管理員誤會渠為
    居住在該處之人云云（見90年度偵字第7300號卷第40頁）。
    再被告始終無法聯絡房客乙○○到庭，且未見提出乙○○繳
    交房租之相關資料，以資證實其轉租之事實。再證人乙○○
    雖經本院傳喚未著，惟據其於94年5月1日在桃園地檢署供稱
    ：伊不認識被告庚○○，4、5年前有一名字有「芬」之女子
    ，拿數千元給伊吃飯，叫伊在租賃契約上簽名，伊未租過房
    子，亦不知在那裡，也沒放置光碟，伊未去過該屋，詹（淑
    芬）所稱代伊承租房屋由伊使用，渠不知屋內放置盜版光碟
    云云不實在等語，有臺灣桃園地方法院檢察署94年6 月28日
    丁○惟愛94偵緝字第411 號函所檢附之筆錄在卷可稽（見本
    院卷第34至36頁），益見被告庚○○所辯系爭房屋由其轉租
    云云，顯非實在。又據被告庚○○於檢察官訊問時先供稱：
    大有路558 號19樓是伊租給乙○○，伊向住戶吳玉珍承租再
    以二房東轉租給吳云云（見90年度偵字第7300號卷第39頁背
    面），嗣又改稱：伊替朋友租房子云云（見90年度偵字第84
    79號卷第54頁背面），前後供述不一。顯見被告庚○○所提
    出其與乙○○所簽定之租賃契約書，係預為脫免刑責而與所
    稱乙○○者所簽署之書面，該租賃契約不足為被告庚○○有
    利之認定。本件系爭房屋既無轉租予乙○○之情，已如上述
    ，則自無再傳喚證人乙○○之必要。
  (三)本件警方於上址屋內查獲盜版光碟等物時，因屋內無人在場
    ，經向大樓管理處調閱電梯內之監視錄影帶，發現有一男子
    推一台已堆放裝好貨品箱子之手推車搭乘該電梯（警員翻拍
    自該監視錄影帶之照片顯示時間係2001年4 月13日16時（原
    判決誤為14時）10分15秒，見90年度偵字第7300號卷第31頁
    ），經被告丙○○坦承該名男子即為其本人，核與證人己○○即到場查緝本案之員警於原審證稱：本案當初是由駐在桃
    園地區的第三中隊接受檢舉，將本案轉給他們第一中隊繼續
    處理，檢舉時不知犯罪嫌疑人是誰，只是知道在大有路558
    號19樓這邊有擺設大量盜版光碟，他們接獲檢舉後要請搜索
    票前有先到現場偵查蒐證，發現的確有盜版光碟，聲請搜索
    票後，就到場去埋伏，有一組人到19樓樓梯間去，約下午5
    、6 點左右，埋伏在19樓的人通報說有聽到有人在封膠帶的
    聲音，那時他們按電鈴但沒有人反應，就會同大樓管理員請
    鎖匠開門，開門入內，無半個人在內，就只有盜版光碟，他
    們把光碟查扣後，就到一樓管理員那邊去調閱錄影帶，發現
    在他們請鎖匠開門進入前，有2 個男人用手推車推了已經裝
    箱好的貨品從19樓搭電梯下來，裝箱的那個外表看來就是盜
    版光碟包裝的箱子。那2 名男子一個身材微胖，年齡約四十
    餘歲，另一個比較瘦，年齡就無法分辨，當時調閱大樓出入
    監視錄影帶，有翻拍一張照片，因為從監視錄影帶看到2 名
    男子推車上所擺的箱子就是和90偵7300號31頁上方的箱子外
    型一樣，一般查緝這種案件盜版光碟就是用這種規格的紙箱
    封裝，而偵卷31頁下方翻拍到的被告邱的照片的確是查扣當
    天從管理員所提出的監視錄影帶內翻拍出來的，從監視錄影
    帶上看到的2名男子，其中1名微胖者應該就是被告丙○○等
    語相符（見原審卷第108 頁以下）。再查獲地之大樓電梯監
    視錄影帶翻拍出之相片顯示該部電梯內當時僅有被告丙○○
    一人搭乘，空間仍很寬敞，雖被告丙○○辯稱進入電梯內看
    到手推車就自然將手扶在上面云云，惟查電梯內並無其他人
    員，被告丙○○站在搬運貨品之手推車側邊，以左手握住手
    推車之把手，由相關位置顯示該部手推車應為被告丙○○所
    掌控，該動作乃準備出電梯時將手推車推出電梯外，而非被
    告丙○○所辯僅是單純順手扶在手推車上。再參以證人即查
    獲地之駐衛保全人員李財福於原審證稱：社區內的確常見有
    人搭電梯直接下到地下停車場，到樓上把一箱箱的物品搬到
    一輛九人座的廂型車，外表上看不出來裡面裝什麼東西，搬
    運的人有男有女每次都是好幾個人等語（見原審卷第149 頁
    ），雖證人李財福無法確認被告庚○○、丙○○是否即為搬
    運之人，惟如上所述，足可認定被告丙○○、庚○○二人確
    有搬運扣案之盜版著作物。況被告二人另於90年10月11日16
    時30分尚至桃園縣龜山鄉○○村○○路294 號，向共同被告
    黃勝賢正接洽販賣盜版光碟時為警當場查獲（見90年偵字第
    17471 號妨害風化案件偵查卷），亦為被告二人所供承在卷
    ，益見被告二人有共同販賣侵害他人著作權之盜版光碟、錄
    音帶之犯行。
  (四)又被告等販賣交付盜版光碟、錄音帶予桃園縣境內各小販牟
    利，有訂貨單24張附卷可查（見90年偵字第7300號卷第33頁
    證物袋內），雖被告二人於本院均辯稱：「這不是我們的。
    」（見本院卷第154 頁），然參酌該訂貨單內容有訂貨人姓
    名福、孫、阿福、建民、曾金福等，又有品名、數量，且該
    24張訂貨單均係於被告二人租用而作為存放盜版光碟地點之
    桃園縣桃園市○○路558 號19樓所查獲，有搜索扣押證明筆
    錄及現場採證照片各一紙在卷可查（見90年偵字第7300號卷
    第24、26頁），足證被告二人確有販賣交付盜版之物予桃園
    縣境內各小販牟利之事實，至於販賣之總數量、價格等，被
    告等固堅不吐實，本院認並不影響認定其等有意圖營利而販
    賣上揭盜版電影光碟、音樂光碟、錄音帶之事實。
  (五)綜上所述，可證本案係被告丙○○、庚○○二人共同意圖營
    利而交付侵害他人著作權，推由庚○○出面租屋後，二人共
    同經營無誤，被告丙○○、庚○○二人所辯皆不足採。本件
    事證明確，被告庚○○、丙○○二人犯行均堪認定。
三、被告二人行為後，刑法部分條文於94年2月2日修正公布，並
    自95年7月1日起施行；刑法施行法增訂第1條之1，亦於95年
    6月14日公布，並自同年7月1 日起施行。按行為後法律有變
    更者，適用行為時之法律，但行為後法律有利於行為人者，
    適用最有利於行為人之法律，刑法第2條第1項定有明文。此
    條規定係規範行為後法律變更所生新舊法律比較適用之準據
    法，是刑法第二條本身雖經修正，但刑法第二條既屬適用法
    律之準據法，本身尚無比較新舊法之問題，於新法施行後，
    應一律適用裁判時之現行刑法第二條之規定，為「從舊從輕
    」之比較。另按，本次刑法修正比較新舊法，應就罪刑有關
    之共犯、未遂犯、想像競合犯、牽連犯、連續犯、結合犯，
    以及累犯加重、自首減輕暨其他法定加減原因（如身分加減
    ）與加減例等一切情形，綜其全部罪刑之結果而為比較（最
    高法院95年5月23日第八次刑庭會議決議參照）。經查：
  (一)92年7月9日修正前之著作權法第94條第1 項規定：以犯第91
    條、第92條或第93條之罪為常業者，處一年以上七年以下有
    期徒刑，得併科新臺幣四十五萬元以下罰金。嗣著作權法於
    92年7月9日修正公布，第94條第1項修正為：以犯第91條第1
    項、第2項、第91條之1、第92條或第93條之罪為常業者，「
    處一年以上七年以下有期徒刑，得併科新臺幣三十萬元以上
    三百萬元以下罰金」。再於95年5 月30日修正公布，將第94
    條刪除廢止，另於93年9月1日修正公布著作權法第91條、第
    91條之1，並自同年月3日起施行；經比較後，95年5 月30日
    修正之著作權法已刪除第94條有關常業犯之規定，如依新法
    ，應將所犯之罪分論併罰，並合併計算其法定最高本刑。比
    較修正前後著作權法之結果，被告行為後所修正著作權法（
    新法及中間時法）均無較有利於被告二人之情形，依刑法第
    2條第1項規定，仍應適用行為時（即92年7月9日修正前）之
    著作權法第94條規定。
  (二)修正前刑法第28條關於共犯規定為：「二人以上共同實施犯
    罪之行為者，皆為正犯」，修正後刑法規定為：「二人以上
    共同實行犯罪之行為者，皆為正犯」，本條修正理由係修正
    共同正犯參與類型，確定在「實行」概念下之共同參與行為
    ，始成立共同正犯。被告庚○○與丙○○間，有犯意聯絡及
    行為分擔，且前開犯行業已實行犯罪行為，屬實行犯罪行為
    之正犯，此修正對被告並無「有利或不利」影響，應逕行適
    用修正後刑法第28條規定。
四、按刑法上所謂常業犯，指反覆以同種類行為為目的之社會活
    動之職業性犯罪而言，至於犯罪所得之多寡，是否恃此犯罪
    為唯一之謀生職業，則非所問，縱令兼有其他職業，仍無礙
    於該常業犯罪之成立（參照最高法院85年度台上字第510 號
    判例意旨），被告丙○○本從事水電工，庚○○則為家庭主
    婦，因貪圖利益而租用桃園市○○路之住宅作為掩飾，經營
    盜版音樂、電影光碟之販賣，其等明知為侵害他人著作權之
    盜版光碟及錄音帶，仍予以販售，交付不特定之人，且就其
    所查扣之數量龐大之情，其等顯有反覆以侵害著作權為目的
    之行為；足認被告係以銷售盜版光碟及錄音帶為業，並賴此
    維生而以之為常業，至無疑問。縱被告當時尚有其他工作收
    入，依上開最高法院判決意旨，亦無礙常業犯罪之成立。核
    被告所為，係違反著作權法第94條以犯同法第93條第3 款、
    第87條第2 款之明知為侵害著作權之物意圖營利而交付為常
    業罪（92年7月9日修正前）。又被告庚○○、丙○○二人間
    就上開犯行，彼此互有犯意聯絡及行為分擔，應論以共同正
    犯。
五、原審對被告二人關於違反著作權法部分予以論罪科刑，固非
    無見，惟查：(一)被告行為後著作權法第94條已於92年7月9日
    修正公布，其刑度已修正提高，原審未及比較適用。(二)被告
    二人於本案被查獲後尚再向盜版著作物之上游供貨商接洽進
    貨（洽談中即被查獲），且所查獲之盜版著作物數量多達三
    萬餘片，數量龐大，犯後於偵、審中均矢口否認犯罪，毫無
    悛悔之意，原審所認被告丙○○應已知所警惕，諒無再犯之
    虞，併予宣告緩刑五年，即有未洽。(三)中華民國96年罪犯減
    刑條例經總統於96年7月4日公佈，並自96年7 月16日生效，
    被告所為符合該減刑條例之減刑要件，原審未及審酌，亦有
    未洽。被告等上訴意旨仍執陳詞否認犯罪雖無理由，但公訴
    人上訴，指摘原判決諭知丙○○緩刑不當，為有理由，且原
    判決既有上開可議之處，自應由本院將原判決關於被告二人
    違反著作權法部分撤銷改判。至被告庚○○部分，其於本件
    犯行，尚非主犯，此據卷附照片所示，由被告丙○○負責搬
    運之情，顯見被告丙○○係主犯，是原審諭知被告庚○○緩
    刑五年，尚難認有失之過輕，是檢察官上訴意旨，另認原審
    諭知被告庚○○緩刑不當，尚無理由，附此敘明。爰審酌被
    告二人貪圖不法利益，經營販賣侵害他人著作權之盜版著作
    物，助長社會購買盜版之不良風氣，嚴重破壞我國保護智慧
    財產權之國際形象，所生之危害鉅大，並參酌其等素行、犯
    罪方法、手段、犯後態度及其他一切情狀，各量處有期徒刑
    一年六月，以資懲儆。又被告二人犯罪時間，均在96年4 月
    24日以前，所犯為修正前著作權法第94條第1 項之罪，合於
    中華民國96年罪犯減刑條例所規定之減刑要件，被告二人所
    犯之明知為侵害著作權之物意圖營利而交付為常業罪，依法
    均減為有期徒刑九月。又被告庚○○雖曾於83年10月13日因
    違反著作權法案件經判處有期徒刑一年十月緩刑五年，於83
    年12月2 日確定，緩刑期滿未經撤銷，依刑法第76條之規定
    其刑之宣告失其效力，有本院前案紀錄表在卷可據，且本案
    經長期訟累，其尚非主犯，本院認其經此次刑之宣告，已足
    資警惕，應無再犯之虞，爰依刑法第74條第1項第1款規定，
    併予宣告緩刑五年，以啟自新。
六、又附表二之二部分檢察官固未起訴，惟因與起訴部分有裁判
    上一罪之關係，本院自得一併加以審判，併此敘明。
七、扣案之如附表一所示之盜版電影光碟32片、附表二之一所示
    之盜版音樂光碟34,413片，附表二之二之盜版錄音帶755 捲
    ，係在桃園市○○路558 號19樓被告庚○○之租處為警查扣
    ，為被告庚○○、丙○○二人所有供犯罪所用之物，應依刑
    法第38條第1項第2款規定宣告沒收。
八、公訴意旨另以：被告丙○○、庚○○二人基於意圖營利而交
    付之常業犯意，於90年10月11日至同案被告黃勝賢租用之上
    址倉庫批購盜版之光碟片，因認被告丙○○、庚○○此部分
    亦與被告黃勝賢、李金寶（嗣到案另結）涉有著作權法第94
    條之犯行。惟訊之被告丙○○、庚○○二人均堅決否認涉有
    此部分犯行，辯稱：在夜市認識黃勝賢，因為景氣不好，所
    以到黃勝賢的倉庫去看看，進去一下警察就來了，根本還沒
    有提到交易的事等語。經查，同案被告黃勝賢於警偵訊及本
    院審理中均一再堅稱，被告丙○○、庚○○二人剛到倉庫看
    ，警察就來，根本未涉及交易。觀以同案被告就同為到場之
    被告李福來部分，則供稱李福來已經到其所租得之倉庫批購
    得五、六次之盜版音樂光碟等情，若果被告黃勝賢確實在事
    發後單獨挑下全部刑責，何以其對被告李福來之犯行卻坦白
    供述，由此可見被告黃勝賢在警訊中就被告李福來、庚○○
    、丙○○三人與其交易之情形確實為誠實之供述，而堪採信
    ，自不得僅以渠二人於警察到場時在場，遽認渠二人已經與
    同案被告黃勝賢達成購買盜版音樂、電影光碟之協議而持有
    該等盜版光碟，惟公訴人認此部分與起訴並經本院為有罪判
    決部分具有常業犯之實質一罪關係，故就此部分，爰不另為
    無罪之諭知。
據上論斷，應依刑事訴訟法第369條第1項前段、第364條、第299
條第1項前段，（92年7月9 日修正前）著作權法第94條、第93條
第3款、第87條第2款，刑法第2條第1項但書、第11條前段、第28
條、第74條第1項第1款、第38條第1項第2款，中華民國96年罪犯
減刑條例第2條第1項第3款、第7條第1項、第2項，判決如主文。
本案經檢察官侯千姬到庭執行職務。
中　　華　　民　　國　　96　　年　　7　　月　　25　　日
 　　　　      　 刑事第十庭   審判長法　官 陳博志
                                     法　官 黃俊明
                                     法　官 李春地
以上正本證明與原本無異。
如不服本判決，應於收受送達後十日內向本院提出上訴書狀，其
未敘述上訴之理由者並得於提起上訴後十日內向本院補提理由書
（均須按他造當事人之人數附繕本）。
                                     書記官 蘇秋
中　　華　　民　　國　　96　　年　　8 　　月　　6 　　日
附錄：本案論罪科刑法條全文
92年7月9日修正前著作權法第87條第2款：
有下列情形之一者，除本法另有規定外，視為侵害著作權或製版
權︰
  二、明知為侵害著作權或製版權之物而散布或意圖散布而陳列
      或持有或意圖營利而交付者。
92年7月9日修正前著作權法第93條第3款：
有下列情形之一者，處二年以下有期徒刑，得併科新台幣十萬元
以下罰金︰
  三、以第八十七條各款方法之一侵害他人之著作權者。
92年7月9日修正前著作權法第94條：
以犯第91條、第92條或第93條之罪為常業者，處1年以上7年以下
有期徒刑，得併科新台幣45萬元以下罰金。
